# 关于收入重要性的考虑

提问人：syz621028 时间：2011-04-04 16:02:54
请教： 若某公司为了做大销售规模，进行无商业实质的平价买卖交易，该事项不影响利润和税金，但对收入规模影响较大。请问，关于收入、成本调整的重要性水平应如何认定，事项的调整与否是否影响报告意见，依据的审计准则是什么？

回答人：chenyiwei
仍然是基于重要性的审计准则来判断。即：重要性的定义是：“如果一项错报单独或连同其他错报可能影响财务报表使用者依据财务报表作出的经济决策，则该项错报是重大的”（老准则）或“判断某事项对财务报表使用者是否重大，是在考虑财务报表使用者整体共同的财务信息需求的基础上作出的。由于不同财务报表使用者对财务信息的需求可能差异很大，因此不考虑错报对个别财务报表使用者可能产生的影响”（新准则）
如果同时虚增收入和成本对毛利率、营业收入排名等重要财务指标产生了重大影响，足以影响财务报表使用者基于财务报表作出的经济决策的，则其影响是重大的，应要求调整。
当然，在判断是否属于应作调整的虚增收入时，还是应当考虑是否在这一过程中真正发生了标的货物所有权上的主要风险和报酬的实质性转移。

回答人：chenyiwei
回复 板凳 syz621028 的帖子从会计角度说，是实质重于形式。 从审计角度说，需要考虑审计人员自我保护的需要。在这种情况下，有时需要实质和形式并重。